【裁判字號】    99,交抗,1975
【裁判日期】    991028
【裁判案由】    違反道路交通管理處罰條例
【裁判全文】
臺灣高等法院刑事裁定                99年度交抗字第1975號
抗  告  人
即受處分人  甲○○
上列抗告人因違反道路交通管理處罰條例案件，不服臺灣板橋地
方法院交通法庭，中華民國99年9 月23日所為裁定（99年度交聲
字第2670號），提起抗告，本院裁定如下：
    主  文
原裁定撤銷，發回臺灣板橋地方法院。
    理  由
一、原裁定意旨略以：受處分人甲○○於民國99年6月4日11時35
    分許，因駕駛車牌號碼AN—7833號自小客車，行經臺北市○
    ○○○道路南往北象山隧道出口處，經以固定式雷達測速照
    相儀器測得其行車速度62公里，經臺北市政府警察局交通警
    察大隊員警以「限速50公里，經測時速62公里，超速12公里
    未滿20公里」之違規事由逕行舉發。嗣由原處分機關依道路
    交通管理處罰條例第40條、第63條第1項第1款及違反道路交
    通管理事件統一裁罰基準及處理細則第41、43、44、67條等
    規定，裁處罰鍰新台幣（下同）1,600元，並記違規點數1點
    。受處分人不服聲明異議，原審經調查後，仍認受處分人於
    上開時、地駕駛車輛有上揭超速行駛之違規事實，而裁定駁
    回其異議之聲明。
二、本件抗告意旨略以：受處分人當天駕駛系爭車輛行經該地時
    時速應約為47、48 km/hr，當時後側、右側有超速車輛，舉
    發相片並未顯現，認測速檢測器材準確度可能有誤，請確認
    測速檢測器材是否發生故障或設定錯誤情事。又臺北市政府
    警察局信義分局99年7 月21日函件及經濟部標準檢驗局檢定
    合格書所載內容，與採証照片中所有編號無一相同，何能證
    明測速檢測器材有效與合法？爰請撤銷原裁定、註銷舉發單
    據等語。
三、本院查：證人即本件舉發員警段堯敬於原審中固證述：採證
    照片上第1行062km代表當時受處分人的車速，range2是當時
    固定式雷達測速器的雷達測距，frame115是相片的序號。第
    2 行依序是時間11時35分49秒，日期2010年6月4日，set004
    是入口的代號，3是底片感光度400 度，1是資料來源的亮度
    ，site050 是路段的速限。今日提出的固定式雷達測速器檢
    驗合格證書就是當日的固定式雷達測速器的證書，證明點就
    是照片上載的004 字樣，可以看得出來這個路口是信義快速
    道路象山隧道出口處往北出口處限速50的道路，這個儀器就
    是設在這裡等語（見原審卷第20頁背面），惟觀核其提出之
    經濟部標準檢驗局雷達測速器檢驗合格證書（見原審卷第23
    頁）係記載：「規格：24.125 GHz（K-Band）照相式、廠牌
    ：TRAFFIPAX、型號：(一)主機：Speedophot；(二)天線：TYPE
    24、器號：1.主機：593-062/60251、2.天線：Nr.1075、檢
    定合格單號碼：M0GA0000000A,M0GA0000000B 」，僅標明經
    鑑定合格雷達測速儀之廠牌、型號、器號、及檢定合格單號
    碼，並未指出該雷達測速儀係設置在何處？而證人段堯敬所
    指舉發照片上用以證明為同一雷達測速器之set004字樣，上
    開檢驗合格證書並無相同之記載，自難據此逕認確為同一雷
    達測速器。是受處分人執此指摘原裁定不當，為有理由，自
    應由本院將原裁定撤銷，發回原審法院詳予調查後更為適當
    之裁定。
四、據上論結，應依道路交通案件處理辦法第26條，刑事訴訟法
    第413 條前段，裁定如主文。
中    華    民    國    99    年    10    月    28    日
                  刑事第二十二庭審判長法  官  郭雅美
                                      法  官  李麗珠
                                      法  官  洪于智
以上正本證明與原本無異。
不得再抗告。
                                      書記官  強梅芳
中    華    民    國    99    年    10    月    29    日

司法院資訊處製作；財團法人民間司法改革基金會備份。
